# 关于矿山环境治理确认预计负债的相关问题

提问人：kimichangchun 时间：2018-01-04 16:41:48
请教陈版主： A公司于 2007 年按照国土资源厅的要求，上缴了 300 万的矿山环境治理恢复保证金，按照国土厅的要求，应缴纳826 万元，分四期缴纳。A公司 2013 年新三板申报期，将此 300 万元的保证金确认为费用处理。当年，公司上报国土了环境治理方案，方案中按照每三年为一个治理期，每五年重新修订或编制治理方案，预计到 2037 年公司应确认预计负债 826 万元；同时，与国土厅答成一致，矿山治理恢复保证金于 2016 年底缴纳 182 万元， 2020 年缴纳 172 万元， 2024 年缴纳 172 万元。 2016 年末，A公司向国土厅上报了近三年的环境恢复治理方案，申请返还保证金 150 万元，当年国土厅已经返还 150 万元。 20017 年末，公司针对上述情况，拟按 826 万元减 150 万元后的 676 万元作为预计负债的终值，按照 2013 公司编制治理方案时的五年期的银行存款利率作为折现率，计算各年的摊余成本并进行会计处理，请问陈版主，上述处理有不妥之处没有？

回答人：chenyiwei
返还款和治理义务相关预计负债不能抵销后按净额列报。此处的保证金只是履行该预计负债相关义务的保障（担保），不符合抵消后按净额列报负债的条件。